【裁判字號】    95,毒抗,380
【裁判日期】    950828
【裁判案由】    毒品危害防制條例
【裁判全文】
臺灣高等法院刑事裁定                 95年度毒抗字第380號
    抗  告  人
    即  被  告  甲○○
上列抗告人因違反毒品危害防制條例案件，不服台灣士林地方法
院中華民國95年6月1日裁定（95年度毒聲字第146號），提起抗
告，本院裁定如下：
    主  文
抗告駁回。
    理  由
一、原裁定以：按提起抗告，應於送達裁定後5日內為之；又原
    審法院認為抗告不合法律上之程式或法律上不應准許，或其
    抗告權已經喪失者，應以裁定駁回之；送達文書，除本章有
    特別規定外，準用民事訴訟法之規定；送達於住、居所、事
    務所或營業所，不獲會晤應受送達人者，得將文書付與有辨
    別事理能力之同居人或受僱人；寄存送達，依民事訴訟法第
    138條第2項之規定，自寄存之日起，經10日發生效力，刑事
    訴訟法第40 6條、第408條第1項前段、第62條及民事訴訟法
    第137條第1項、第138條第2項分別定有明文。經查：本件檢
    察官以抗告人即被告有施用第二級毒品之事實，聲請原審法
    院將抗告人送觀察勒戒，原審法院以95年度毒聲字第146號
    裁定准許後，按抗告人之居所地即臺北縣汐止市○○街36號
    4樓（見卷附抗告狀所載）送達刑事裁定正本時，因未獲會
    晤本人亦無受領文書之同居人或受僱人，郵務機關人員乃依
    上開規定，將應送達之文書於95年4月11日，寄存於送達地
    之警察機關即臺北縣政府警察局汐止分局橫科派出所，並製
    作送達通知書黏貼於抗告人門首，以為送達，有上開送達證
    書在卷可稽（見原審卷第7頁），依前開規定，上開裁定正
    本已於95年4月20日發生送達效力。而抗告人上開住所係原
    審所轄之汐止市，依法院訴訟當事人在途期間表第2條之規
    定，抗告人提起抗告，應加計在途期間2日，是以本件抗告
    期間至遲95年4月27日屆滿，乃抗告人遲至95年5月8日始提
    起抗告，有抗告狀及其上原審之收文戳可稽，已逾抗告之不
    變期間。再者，前開刑事裁定正本另按抗告人之戶籍地即雲
    林縣四湖鄉○○村○○路7巷59號（見卷附法務部戶役政連
    結作業系統）送達，由同居人即抗告人之父親吳清嘉於95年
    4月20日收受，有送達證書在卷可憑（見原審卷第8頁），依
    上開規定，該次送達係屬合法並生送達之效力。至抗告人之
    父親於何時將文書轉交抗告人，對已生之合法送達效力不受
    影響。而抗告人之住所係雲林縣四湖鄉，扣除在途期間4日
    ，抗告人之抗告期間亦應於95年4月29屆滿，乃抗告人係於
    95年5月8日提起抗告，亦已逾抗告之不變期間。原審法院認
    抗告人之抗告已逾越抗告期間，其抗告即屬違背法律上之程
    式，且無從補正，因予駁回抗告人之抗告。經核尚無違誤。
二、抗告意旨略以：本件郵政人員未將通知書黏貼於抗告人住處
    門口，致抗告人不知原審法院裁定已送達，而遲誤提起抗告
    期間；又抗告人父親係於95年5月份收受原審法院裁定，並
    非於95年4月20日收受，且抗告人父親不識字，未能通知抗
    告人可提起抗告。再者，抗告人施用毒品係遭朋友所害，且
    瀕臨家庭破碎，為此請求再給抗告人一次機會，撤銷原裁定
    ，並更為適當裁定云云。惟查：本件已針對抗告人居所地送
    達，而該次送達因未獲會晤本人，亦無受領文書之同居人或
    受僱人，郵務機關人員乃將應送達之文書於95年4月11日，
    寄存於送達地之警察機關即臺北縣政府警察局汐止分局橫科
    派出所，並製作送達通知書黏貼於抗告人門首，以為送達，
    有如前述，抗告人辯稱郵政人員未將通知書黏貼於抗告人住
    處門口云云，無非空言，自難採信。況本件亦另就抗告人之
    住所地送達，而該次送達已由抗告人之父親吳清嘉於95年4
    月20日收受，自屬合法並生送達之效力，抗告人雖辯稱伊父
    親係於95年5月份收受上開裁定，惟與送達證書所載時間不
    符，自不足採。至抗告人之父親是否識字、於何時將文書通
    知轉交予抗告人以及抗告人實際上係於何時至警察機關領得
    前開裁定，對已生之合法送達效力不生影響。另抗告人施用
    毒品之原因為何及家庭是否瀕臨破碎等，與抗告是否逾期並
    無關聯。抗告人抗告意旨，仍執陳詞，指摘原裁定不當，為
    無理由，應予駁回。
據上論斷，應依刑事訴訟法第412條，裁定如主文。
中    華    民    國    95    年    8     月    28    日
                  刑事第十七庭  審判長法  官  陳貽男
                                      法  官  孫惠琳
                                      法  官  高明哲
以上正本證明與原本無異。
不得再抗告。
                                      書記官  李垂福
中    華    民    國    95    年    8     月    30    日


司法院資訊處製作；財團法人民間司法改革基金會備份。
